【裁判字號】    99,訴,566
【裁判日期】    990604
【裁判案由】    違反毒品危害防制條例
【裁判全文】
臺灣彰化地方法院刑事判決               99年度訴字第566號
公  訴  人  臺灣彰化地方法院檢察署檢察官
被      告  甲○○
上列被告因違反毒品危害防制條例案件，經檢察官提起公訴（99
年度毒偵字第601號、第613號），本院依簡式審判程序判決如下
：
    主  文
甲○○施用第一級毒品，累犯，處有期徒刑玖月。又施用第一級
毒品，累犯，處有期徒刑玖月。應執行有期徒刑壹年貳月。
    事  實
一、甲○○前於民國91年間曾因施用毒品案件，經送觀察勒戒後
    ，認有繼續施用毒品之傾向，復送強制戒治，於91年10月11
    日因停止戒治付保護管束而出所，嗣於92年2月7日保護管束
    期滿未經撤銷，而視為執行完畢，並由臺灣彰化地方法院檢
    察署檢察官於92年2月14日，以92年度戒毒偵字第130、131
    、132、133號為不起訴處分確定。再於96年間因2件施用第
    一級毒品等案件，經本院各判處有期徒刑8月確定，嗣經法
    院各裁定減刑為有期徒刑4月，並定應執行有期徒刑5月又15
    日確定，而其入監執行後，於97年5月17日執行完畢。詎仍
    不知悔改，復分別基於施用第一級毒品海洛因之犯意，於99
    年1月25日9時50分為警採尿回溯前72小時內某時及99年2月6
    日10時許，在彰化縣田尾鄉○○路旁田裡，以將海洛因加水
    置於針筒後再予施打手臂之方式，各施用海洛因1次。嗣先
    後於99年1月25日9時50分許、99年2月8日17時許，為警依法
    採集其尿液送驗，結果均呈嗎啡陽性反應，始悉上情。
二、案經彰化縣警察局北斗、員林分局報告臺灣彰化地方法院檢
    察署檢察官偵查起訴。
    理  由
一、被告甲○○於準備程序中，先就前揭犯罪事實為有罪之陳述
    ，且所犯係死刑、無期徒刑、最輕本刑為3年以上有期徒刑
    以外之罪，經本院合議庭依刑事訴訟法第273條之1第1項之
    規定，裁定由受命法官獨任進行簡式審判程序，合先敘明。
二、訊據被告甲○○對於上揭施用第一級毒品海洛因之犯行均坦
    承不諱，且經警先後於99年1月25日9時50分許、99年2月8日
    17時許依法採集其尿液送驗，結果均呈嗎啡陽性反應，有尿
    液代號與真實姓名對照認證單、尿液檢體採集送驗紀錄表各
    1份及詮昕科技股份有限公司濫用藥物尿液檢驗報告2份附卷
    可按，足徵被告之自白與事實相符。又按修正毒品危害防制
    條例就施用毒品者，僅於「初犯」及「5年後再犯」二種情
    形，有其追訴條件之限制，即須於初犯經觀察、勒戒或強制
    戒治釋放後，5年內均無施用毒品之行為，始能認其前所實
    施之觀察、勒戒或強制戒治已足遮斷毒癮，而得於5年後再
    犯時，再予適用初犯之規定，重行觀察、勒戒等程式；倘5
    年內已經再犯，被依法追訴處罰，縱其第3次（或第3次以上
    ）施用毒品之時間在初犯釋放5年以後，即與「5年後再犯」
    之情形有別，且因已於「5年內再犯」，顯見其再犯率甚高
    ，原實施觀察、勒戒或強制戒治，已無法收其實效，而無5
    年戒斷期之存在，自無再經觀察、勒戒及強制戒治之必要，
    應由檢察官逕行起訴，最高法院95年度台非字第59號判決、
    95年度台非字第65號判決及95年度第7次刑事庭會議決定足
    供參照。查本件被告前於91年間曾因施用毒品案件，經送觀
    察勒戒後，認有繼續施用毒品之傾向，復送強制戒治，於91
    年10月11日因停止戒治付保護管束而出所，嗣於92年2月7日
    保護管束期滿未經撤銷，而視為執行完畢，並由臺灣彰化地
    方法院檢察署檢察官於92年2月14日，以92年度戒毒偵字第1
    30、131、132、133號為不起訴處分確定；再於96年間因2件
    施用第一級毒品等案件，經本院各判處有期徒刑8月確定等
    情，有臺灣彰化地方法院檢察署刑案資料查註紀錄表及臺灣
    高等法院被告前案紀錄表各1份在卷可參，是以依照上開說
    明，本件被告施用毒品之犯行既經檢察官提起公訴，本院自
    應依法論科。綜上，本件事證明確，被告上開施用毒品之犯
    行，應堪認定。
三、核被告甲○○所為，係犯2件毒品危害防制條例第10條第1項
    之施用第一級毒品罪。又其持有第一級毒品海洛因並進而施
    用，其持有之低度行為應為施用之高度行為所吸收，均不另
    論罪。至其所犯上開2罪間，犯意各別，行為互殊，應予分
    論併罰。又查被告於96年間曾因2件施用第一級毒品等案件
    ，經本院各判處有期徒刑8月確定，嗣經法院各裁定減刑為
    有期徒刑4月，並定應執行有期徒刑5月又15日確定，而其入
    監執行後，於97年5月17日執行完畢等情，有臺灣高等法院
    被告前案紀錄表1份附卷可憑，其受上開有期徒刑執行完畢
    後，5年以內故意再犯本件有期徒刑以上之2罪，為累犯，均
    應依法加重其刑。爰審酌被告前曾因施用毒品經送強制戒治
    執行完畢後，猶不思戒絕毒癮、革除惡習，顯未能深切悔改
    並記取教訓，惟念及其施用毒品之犯行，在本質上乃屬自我
    戕害身心健康之行為，且其並未因此而有破壞社會秩序或侵
    害他人權益之情形，以及犯後坦承犯行，態度尚佳等一切情
    狀，就其所犯上開2罪各量處如主文所示之刑，並定其應執
    行之刑，以資懲戒。
據上論斷，應依刑事訴訟法第273條之1第1項、第299條第1項前
段，毒品危害防制條例第10條第1項，刑法第11條前段、第47條
第1項、第51條第5款，判決如主文。
本案經檢察官林子翔到庭執行職務。
中    華    民    國    99    年    6     月    4     日
                        臺灣彰化地方法院刑事第八庭
                                法    官     紀佳良
以上正本證明與原本無異。
如不服本判決，應於收受判決後10日內向本院提出上訴書狀，並
應敘述具體理由；其未敘述上訴理由者，應於上訴期間屆滿後20
日內向本院補提理由書（均須按他造當事人之人數附繕本「切勿
逕送上級法院」）。
中    華    民    國    99    年    6     月    4     日
                                書 記 官     林佑儒
附錄論罪科刑法條：
毒品危害防制條例第十條：
施用第一級毒品者，處六月以上五年以下有期徒刑。
施用第二級毒品者，處三年以下有期徒刑。

司法院資訊處製作；財團法人民間司法改革基金會備份。
